【裁判字號】    98,簡上,135
【裁判日期】    980521
【裁判案由】    詐欺
【裁判全文】
臺灣板橋地方法院刑事判決             98年度簡上字第135號
上  訴  人  乙○○
即  被  告
上列上訴人即被告因詐欺案件，不服本院民國98年1 月8 日97年
度簡字第4828號第一審簡易判決（聲請簡易判決處刑案號及移送
併辦案號詳見附件第一審簡易判決所載），提起上訴，本院管轄
之第二審合議庭判決如下：
    主      文
上訴駁回。
    事實及理由
一、本案經本院審理結果，認第一審以上訴人即被告乙○○所為
    係幫助意圖為自己不法之所有，以詐術使人將本人之物交付
    ，處有期徒刑3 月，如易科罰金，以新臺幣1,000 元折算1
    日，其認事用法均無違誤，量刑亦屬適當，應予維持，並引
    用如附件第一審判決書所記載之事實、證據及理由。
二、被告上訴意旨略以：伊確係將提款卡借與甲○○以便其得作
    為薪水轉帳之用，因甲○○前與伊本為室友，甲○○並曾幫
    伊提領過薪水，故伊並未懷疑甲○○之商借舉動，其後甲○
    ○表示提款卡遺失之際，伊亦立刻致電郵局掛失，伊並無幫
    助詐欺取財之犯意云云。
三、經查，原審就如何認定被告確存有幫助詐欺取財之犯行，業
    已於判決中論述明白，其中就何以不予採信被告前開辯詞，
    所憑之證據取捨、心證形成等方面更多有著墨，經本院詳加
    審酌，亦未發現有何認事用法之不足甚或闕誤情事，被告雖
    以前詞置辯，然卻無從解釋何以未能對甲○○詳加確認其借
    用動機，縱兩人曾當過室友，亦已係數年前之往事，依被告
    所述，甲○○未先相約即於夜間來訪，開口即作出如上要求
    ，依被告高職畢業，已有一定工作經驗之正常智識，對甲○
    ○突然現身，開口即借用提款卡此等個人專屬性甚高物品之
    舉，被告豈有不生任何懷疑之理。被告雖以其經臺灣板橋地
    方法院檢察署97年度偵字第33403 號案件之不起訴處分書為
    己身辯護，惟細究其上所載內容，所牽涉者係被告於3 、4
    年前交付甲○○使用之行動電話門號，為甲○○於近期始另
    交由詐欺集團利用，被告因之遭認存有幫助詐欺取財嫌疑之
    事實，與本案並無關聯，自不得任意比附，充作本案有利被
    告認定之所憑。至被告雖確有於事後向郵局致電掛失之舉動
    ，此可參卷附之被告帳戶交易明細表，然此亦非必可執為排
    除其於交付提款卡與甲○○時，原即存有之幫助他人詐欺取
    財間接故意此一事實認定，蓋本案被告所應予責難者，本非
    其有無交付提款卡與詐欺集團之主動行為，而是其於已預見
    如此處理，甚對甲○○所持說法全不過問，並對之稍作查證
    ，將使甲○○輕易轉交由被告處取得之提款卡與他人為不法
    使用之容任態度，縱被告真有掛失動作，此至多亦僅可證明
    其對最終眾多被害人遭詐騙匯款之結果並非樂見，然仍無解
    於被告本即應承擔之上述刑責。被告雖聲請傳喚證人甲○○
    到庭作證，惟如上述，即便證人甲○○前來，所得證明者，
    亦無非為其曾向被告借取提款卡，表示欲作轉帳薪資之用此
    一事實，凡此既無從動搖被告存有幫助詐欺取財間接故意之
    如上分析結論，本院認此項聲請並無必要，爰予駁回。被告
    仍執陳詞對原審判決再作指摘，無法使本院重行察覺原審判
    決關於認定事實、適用法律過程中，究竟有何違法甚或不當
    之處，本案被告所辯尚難憑信已見於上，其所提上訴自無理
    由，本院應予駁回。
據上論斷，應依刑事訴訟法第455 條之1 第1 項、第3 項、第36
8 條、第373條，判決如主文。
本案經檢察官蘇振文到庭執行職務。
中    華    民    國    98    年    5     月    21    日
                  刑事第五庭審判長  法  官  胡堅勤
                                    法  官  林家賢
                                    法  官  盧軍傑
上列正本證明與原本無異。
不得上訴。
                                    書記官  周玉茹
中    華    民    國    98    年    5     月    21    日
附件：


司法院資訊處製作；財團法人民間司法改革基金會備份。
